---
title: "Patrimonio Cultural Ciudad de Limón"
output: 
  flexdashboard::flex_dashboard:
    orientation: rows
    vertical_layout: fill
---

```{r setup, include = FALSE, message = FALSE, warning = FALSE}
library(flexdashboard)
```


```{r paquetes, message = FALSE, warning = FALSE}
# Paquete para manipulación de datos
library(dplyr)
# Paquete para manejo de datos vectoriales
library(sf)
# Paquete para mapas interactivos
library(leaflet)
#paquete para manejo de tablas
library(DT)
#Paquete para graficación
library(ggplot2)
library(plotly)
#library(shiny)
#library(shinydashboard)
#library(shinyWidgets )

#library(rgdal)
library(leaflet.extras)
library(leafem)
library(graphics)
library(tidyverse)
library(RColorBrewer)




```

```{r datos, message = FALSE, warning=FALSE}
#Lectura datos zonas
zonas <-
  st_read("https://raw.githubusercontent.com/mauguemu/prueba_tablero/master/Datos/capas/zonas_delimitadas.geojson",
    quiet = TRUE
  )

# Transformación del CRS del objeto zonas
zonas <-
  zonas %>%
  st_transform(4326)

#Lectura datos cuadrantes
cuadrantes <-
  st_read("https://raw.githubusercontent.com/mauguemu/prueba_tablero/master/Datos/capas/cuadrantes.geojson",
    quiet = TRUE
  )

# Transformación del CRS de cuadrantes 
cuadrantes <-
  cuadrantes %>%
  st_transform(4326)

#Lectura datos recursos materiales  
recursos_materiales <-
  st_read("https://raw.githubusercontent.com/mauguemu/prueba_tablero/master/Datos/capas/datos_mapa_material.geojson",
    quiet = TRUE
  )

# Transformación del CRS de recursos patrimoniales

recursos_materiales <-
  recursos_materiales %>%
  st_transform(4326)


#Lectura datos recursos inmateriales  
recursos_inmateriales <-
  st_read("https://raw.githubusercontent.com/mauguemu/prueba_tablero/master/Datos/capas/datos_mapa_inmaterial.geojson",
    quiet = TRUE
  )

# Transformación del CRS de recursos patrimoniales

recursos_inmateriales <-
  recursos_inmateriales %>%
  st_transform(4326)


#Lectura patrimonio_material

patrimonio_material <-
  st_read(
    "/vsicurl/https://raw.githubusercontent.com/mauguemu/Proyecto_1_documento/master/Tablas/patrimonio_material_1.csv",
   quiet = TRUE
  )

#lectura riesgo material 

riesgo_material <-
  st_read(
    "/vsicurl/https://raw.githubusercontent.com/mauguemu/prueba_tablero/master/Datos/tablas/riesgo_material.csv",
   quiet = TRUE
  )

#lectura riesgo inmaterial 

riesgo_inmaterial <-
  st_read(
    "/vsicurl/https://raw.githubusercontent.com/mauguemu/prueba_tablero/master/Datos/tablas/riesgo_inmaterial.csv",
   quiet = TRUE
  )

#lectura patrimonio_inmaterial
patrimonio_inmaterial <-
  st_read(
    "/vsicurl/https://raw.githubusercontent.com/mauguemu/Proyecto_1_documento/master/Tablas/patrimonio_inmaterial_1.csv",
   quiet = TRUE
  )

#lectura ambitos 

ambitos <-
  st_read(
    "/vsicurl/https://raw.githubusercontent.com/mauguemu/prueba_tablero/master/Datos/tablas/ambitos.csv",
   quiet = TRUE
  )

#lectura alcance 

alcance <-
  st_read(
    "/vsicurl/https://raw.githubusercontent.com/mauguemu/prueba_tablero/master/Datos/tablas/alcance.csv",
   quiet = TRUE
  )


#lectura grupos sociales 

grupos_sociales <-
  st_read(
    "/vsicurl/https://raw.githubusercontent.com/mauguemu/prueba_tablero/master/Datos/tablas/grupos_sociales.csv",
   quiet = TRUE
  )


```


Patrimonio tangible 
=======================================================================

Row {data-height=925}
-----------------------------------------------------------------------

### Mapa Centro histórico y primer ensanche de la Ciudad de Limón
```{r mapa, message = FALSE, warning = FALSE}

#color

colores <- c('red', 'orange', 'yellow')

c_zona <- levels(as.factor(zonas$id_zona))

paleta <- colorFactor(palette = colores, domain = c_zona)

# Mapa leaflet básico con capas de zonas y recursos patrimoniales 
leaflet() %>%
  addTiles() %>%
  setView(-83.0292, 9.9952, 15) %>%
  
  addProviderTiles(
    providers$CartoDB.Positron, group = "carto_DB") %>%
  addProviderTiles(
    providers$Esri.WorldImagery, group = "Esri") %>%
  
 addPolygons(
    data = zonas,
    color = ~paleta(id_zona),
    smoothFactor = 0.7,
    popup = ~nombre,
    label= ~id_zona,
    stroke = TRUE,
    weight = 2.0,
    group = "Zonas delimitadas"
  )  %>%
  
  addPolygons(
    data = cuadrantes,
    color = "black",
    smoothFactor = 0.3,
    stroke = TRUE,
    weight = 1.0,
    group = "Cuadrantes"
  ) %>%
  
  addCircleMarkers(
    data = recursos_materiales,
    stroke = F,
    radius = 4,
    popup = paste0("<strong>Recurso: </strong>",
                       recursos_materiales$denominacion,
                       "<br>",
                       "<strong>Subcategoría: </strong>",
                       recursos_materiales$subcategoria,
                       "<br>",
                       "<strong>Estado: </strong>",
                       recursos_materiales$estado,
                       "<br>",
                       "<img src='",recursos_materiales$registro_fotografico,"","'width='200'/>",
                       "<br>",
                       "<a href='",recursos_materiales$ficha,"", "'>Ficha</a>"),
    label = ~codigo,
    fillColor = 'orange',
    fillOpacity = 1,
    group = "Recursos patrimoniales"
  )%>%
  
  addLayersControl(
    baseGroups = c("Esri","Carto_DB"),
    overlayGroups = c("Zonas delimitadas","Cuadrantes", "Recursos patrimoniales"),
    options = layersControlOptions(collapsed = T)
  )
  

```


### Recursos del patrimonio material

```{r tabla patrimonio material, message = FALSE, warning = FALSE}
patrimonio_material%>%
  select(id_recurso, denominacion, subcategoria, estado_conservacion)%>%
  datatable(patrimonio_material, options = list(language = list(url = '//cdn.datatables.net/plug-ins/1.11.3/i18n/es_es.json'), pageLength = 15))
```

roW {data-height=75}
-----------------------------------------------------------------------

### Enlace a página interactiva.

Explora los datos de forma interactiva en https://mauguemu.shinyapps.io/Recursos_patrimonio_material/

```{r enlace, message = FALSE, warning = FALSE}


```

Patrimonio tangible en datos
=======================================================================

row 
-----------------------------------------------------------------------
### Situación legal de los recursos del patrimonio material 
```{r grafico declaracion patrimonial, message=FALSE, warning=FALSE}
patrimonio_material %>%
  group_by(declaratoria) %>%
  summarize(suma_registros = n()) %>%
  filter(!is.na(declaratoria))  %>%
  plot_ly(x = ~ declaratoria,
          y = ~ suma_registros,
          type="bar", color = ~ declaratoria  ) %>%
  layout(title = "Recursos con figura de protección legal",
         #xaxis = list(title = "Existencia de una declaratoria"),
         yaxis = list(title = "Cantidad de recursos"))%>%
   config(locale = "es")
```

### Clasificación de los recursos según subcategorías de los dominios culturales

```{r grafico dominios culturales y subcategorias, message=FALSE, warning=FALSE}
patrimonio_material %>%
  group_by(subcategoria) %>%
  summarize(suma_registros = n()) %>%
  filter(!is.na(subcategoria))  %>%
  plot_ly(x = ~ subcategoria,
          y = ~ suma_registros,
          type="bar", color = ~ subcategoria) %>%
  layout(title = "Clasificación de los recursos según subcategorías",
         xaxis = list(title = "Subcategoría según dominios culturales"),
         yaxis = list(title = "Cantidad de recursos"))%>%
   config(locale = "es")



```

### Distribución de los recursos según estado de conservación

```{r grafico 3 estado de conservacion, message=FALSE, warning=FALSE}
patrimonio_material %>%
  group_by(estado_conservacion) %>%
  summarize(suma_registros = n()) %>%
  filter(!is.na(estado_conservacion))  %>%
  plot_ly(x = ~ estado_conservacion,
          y = ~ suma_registros,
          type="bar",color = ~ estado_conservacion) %>%
  layout(title = "Estado de conservación de los recursos del patrimonio material",
         xaxis = list(title = "Estado de conservación"),
         yaxis = list(title = "Cantidad de recursos"))%>%
   config(locale = "es")



```

row 
-----------------------------------------------------------------------

### Riesgos y amenazas del patrimonio material

```{r grafico 4 riesgos, message=FALSE, warning=FALSE}
riesgo_material %>%
  group_by(descripcion) %>%
  summarize(suma_registros = n()) %>%
  filter(!is.na(descripcion))  %>%
  plot_ly(y = ~ descripcion,
          x = ~ suma_registros,
          type="bar",orientation = 'h',color = ~ descripcion) %>%
  layout(title = "Riesgos de los recursos del patrimonio material",
         yaxis = list(title = "Riesgos y amenazas enfrentadas"),
         xaxis = list(title = "Cantidad de recursos"))%>%
   config(locale = "es")



```



Patrimonio intangible 
=======================================================================

row {data-height=925}
-----------------------------------------------------------------------

### Mapa Centro histórico y primer ensanche de la Ciudad de Limón
```{r mapa_1, message = FALSE, warning = FALSE}


# Mapa leaflet básico con capas de zonas y recursos patrimoniales 
leaflet() %>%
  addTiles() %>%
  setView(-83.0292, 9.9952, 15) %>%
  
  addProviderTiles(
    providers$CartoDB.Positron, group = "carto_DB") %>%
  addProviderTiles(
    providers$Esri.WorldImagery, group = "Esri") %>%
  
  
  
  addPolygons(
    data = zonas,
    color = ~paleta(id_zona),
    smoothFactor = 0.7,
    popup = ~nombre,
    label= ~id_zona,
    stroke = TRUE,
    weight = 2.0,
    group = "Zonas delimitadas"
  )  %>%
  
  addPolygons(
    data = cuadrantes,
    color = "black",
    smoothFactor = 0.3,
    stroke = TRUE,
    weight = 1.0,
    group = "Cuadrantes"
  ) %>%
  
  addCircleMarkers(
    data = recursos_inmateriales,
    stroke = F,
    radius = 4,
    popup = paste0("<strong>Recurso: </strong>",
                       recursos_inmateriales$denominacion,
                       "<br>",
                       "<strong>Subcategoría: </strong>",
                       recursos_inmateriales$subcategoria,
                       "<br>",
                       "<strong>Estado: </strong>",
                       recursos_inmateriales$estado,
                       "<br>",
                       "<img src='",recursos_inmateriales$registro_fotografico,"","'width='200'/>",
                       "<br>",
                       "<a href='",recursos_inmateriales$ficha,"", "'>Ficha</a>"),
    label = ~codigo,
    fillColor = 'orange',
    fillOpacity = 1,
    group = "Recursos patrimoniales"
  )%>%
  
  addLayersControl(
    baseGroups = c("Esri","Carto_DB"),
    overlayGroups = c("Zonas delimitadas","Cuadrantes", "Recursos patrimoniales"),
    options = layersControlOptions(collapsed = T)
  )
  

```



### Recursos del patrimonio inmaterial

```{r patrimonio inmaterial, message=FALSE, warning=FALSE}
patrimonio_inmaterial%>%
  select(Id_recurso, Denominacion, Subcategoria, Alcance)%>%
  datatable(patrimonio_inmaterial, options = list(language = list(url = '//cdn.datatables.net/plug-ins/1.11.3/i18n/es_es.json'), pageLength = 15))
```

row {data-height=75}
-----------------------------------------------------------------------

### Enlace a página interactiva.

Explora los datos de forma interactiva en https://mauguemu.shinyapps.io/Recursos_patrimonio_inmaterial/

```{r enlace2, message = FALSE, warning = FALSE}



```

Patrimonio intangible en datos
=======================================================================

row
-----------------------------------------------------------------------
### Distribución de los recursos según estado de conservación

```{r grafico Grupo social, message=FALSE, warning=FALSE}
grupos_sociales %>%
  group_by(grupo_social) %>%
  summarize(suma_registros = n()) %>%
  filter(!is.na(grupo_social))  %>%
  plot_ly(x = ~ grupo_social,
          y = ~ suma_registros,
          type="bar",color = ~ grupo_social) %>%
  layout(title = "Grupos sociales vinculados al patrimonio inmaterial",
         xaxis = list(title = "Grupos sociales"),
         yaxis = list(title = "Cantidad de recursos"))%>%
   config(locale = "es")



```

### Distribución de los recursos según alcance

```{r grafico Alcance, message=FALSE, warning=FALSE}
alcance %>%
  group_by(alcance) %>%
  summarize(suma_registros = n()) %>%
  filter(!is.na(alcance))  %>%
  plot_ly(x = ~ alcance,
          y = ~ suma_registros,
          type="bar",color = ~ alcance) %>%
  layout(title = "Alcance de los recursos del patrimonio inmaterial",
         xaxis = list(title = "Alcance"),
         yaxis = list(title = "Cantidad de recursos"))%>%
   config(locale = "es")



```

### Ámbitos del Patrimonio cultural

```{r grafico ambito, message=FALSE, warning=FALSE}
ambitos %>%
  group_by(ambito_patrimonio) %>%
  summarize(suma_registros = n()) %>%
  filter(!is.na(ambito_patrimonio))  %>%
  plot_ly(x = ~ ambito_patrimonio,
          y = ~ suma_registros,
          type="bar",color = ~ ambito_patrimonio) %>%
  layout(title = "Ámbitos del patrimonio cultural",
         xaxis = list(title = "Ámbitos"),
         yaxis = list(title = "Cantidad de recursos"))%>%
   config(locale = "es")



```

row
-----------------------------------------------------------------------
### Riesgos y amenazas del patrimonio inmaterial

```{r grafico riesgos, message=FALSE, warning=FALSE}
riesgo_inmaterial %>%
  group_by(descripcion) %>%
  summarize(suma_registros = n()) %>%
  filter(!is.na(descripcion))  %>%
  plot_ly(y = ~ descripcion,
          x = ~ suma_registros,
          type="bar",orientation = 'h',color = ~ descripcion) %>%
  layout(title = "Riesgos de los recursos del patrimonio inmaterial",
         yaxis = list(title = "Riesgos y amenazas enfrentadas"),
         xaxis = list(title = "Cantidad de recursos"))%>%
   config(locale = "es")



```